【裁判字號】    98,審訴,3932
【裁判日期】    981119
【裁判案由】    毒品危害防制條例
【裁判全文】
臺灣高雄地方法院刑事判決            98年度審訴字第3932號
公  訴  人  臺灣高雄地方法院檢察署檢察官
被      告  乙○○
上列被告因毒品危害防制條例案件，經檢察官提起公訴（起訴案
號：98年度毒偵字第4907號）後，嗣因被告就被訴事實為有罪之
陳述，本院依簡式審判程序審理，判決如下：
    主  文
乙○○施用第一級毒品，累犯，處有期徒刑捌月。又持有第一級
毒品，累犯，處拘役肆拾日，如易科罰金，以新臺幣壹仟元折算
壹日，扣案之第一級毒品海洛因壹包（驗前淨重零點壹壹玖公克
，驗餘淨重零點壹零玖公克）沒收銷燬之。
    事  實  及  理  由
一、本件被告乙○○所犯之罪，為死刑、無期徒刑、最輕本刑為
    3 年以上有期徒刑以外之罪，其於準備程序進行中，就被訴
    事實為有罪之陳述，經本院告知簡式審判程序之旨，並聽取
    檢察官及被告之意見後，裁定進行簡式審判程序。
二、犯罪事實：
    乙○○前因施用毒品案件，經本院以88年度毒聲字第5423號
    裁定送觀察、勒戒後，認無繼續施用毒品之傾向，於民國88
    年8 月12日釋放出所（指揮書執行完畢88年8 月27日），並
    經臺灣高雄地方法院檢察署檢察官以88年度毒偵字第37號為
    不起訴處分確定。又於前開觀察、勒戒執行完畢釋放後5 年
    內，復因施用毒品案件，經本院以89年度易字第1792號判處
    有期徒刑3 月確定，於90年7 月24日易科罰金執行完畢。又
    於96年間，因施用毒品案件，經本院以96年度訴字第2252號
    判處有期徒刑5 月確定，於97年2 月15日易科罰金執行完畢
    。詎仍不知悔改，基於施用第一級毒品之犯意，於98年7 月
    23日中午12時許，在高雄縣林園鄉中芸村某海邊，將第一級
    毒品海洛因摻水，以針筒注射之方式，施用第一級毒品海洛
    因1 次。其復基於持有第一級毒品海洛因之犯意，於98年7
    月24日中午12時許，在高雄縣林園鄉中芸海邊某處，向年籍
    不詳綽號「順仔」之成年男子購得海洛因1 包（驗前淨重0.
    119 公克、驗餘淨重0.109 公克）而持有之。嗣於98年7 月
    24日下午2 時30分許，在高雄縣林園鄉○○路240 號前，因
    行跡可疑，為警盤查查獲，並於有偵查犯罪權限之機關及公
    務員發覺其犯罪前，主動將其持有之上開海洛因1 包交出供
    警查扣，並於員警發覺前，就上開施用及持有第一級毒品之
    行為向員警自首接受裁判，經警方採集尿液送驗，結果呈嗎
    啡陽性反應。
三、證據名稱：
    被告於警詢及本院審理中之自白，高雄市政府警察局小港分
    局扣押筆錄暨扣押物品目錄表1 份，尿液採證對照表（J-28
    1 ）、高雄市立凱旋醫院98年8 月12日濫用藥物尿液檢驗報
    告、高雄市立凱旋醫院98年8 月11日濫用藥物成品檢驗鑑定
    書各1 紙，扣案之第一級毒品海洛因1 包（驗前淨重0.119
    公克、驗餘淨重0.109 公克），臺灣高等法院被告前案紀錄
    表。
四、核被告上開所為，分別係犯毒品危害防制條例第10條第1 項
    施用第一級毒品罪，及同條例第11條第1 項持有第一級毒品
    罪。起訴書雖未於所犯法條欄引用被告涉犯持有第一級毒品
    罪之條文，惟檢察官已於犯罪事實欄載明被告持有第一級毒
    品海洛因為警查獲之事實，是該持有犯行亦在起訴範圍內，
    本院自得予以審理。被告持有第一級毒品後，進而施用，就
    其持有所施用之第一級毒品海洛因部分，其持有之低度行為
    應被施用高度行為所吸收，不另論其該部分之持有第一級毒
    品罪。被告所犯上開2 罪，犯意各別，行為互殊，應予分論
    併罰。被告有如前開犯罪科刑及執行紀錄，此有臺灣高等法
    院被告前案紀錄表1 份在卷可稽，其前受徒刑之執行完畢後
    ，5 年以內分別故意再犯本件有期徒刑以上之2 罪，均為累
    犯，應依刑法第47條第1 項規定，各加重其刑。被告遭警查
    獲後，乃於有偵查犯罪權限之機關及公務員發覺其犯罪前，
    主動交出海洛因1 包及在警詢中自承其上述持有及施用第一
    級毒品之犯罪事實，是被告此舉當認合於自首要件，爰依刑
    法第62條前段規定減輕其刑。被告所犯上開2 罪，均有上述
    加重及減輕事由，均應依刑法第71條第1 項規定先加後減之
    。
五、爰審酌被告前經觀察、勒戒及刑罰之執行，仍未能徹底戒絕
    毒品，再犯本件施用毒品罪，顯見其自制力不足，無法擺脫
    毒品，未能體悟施用毒品對自己造成之傷害及社會之負擔，
    惟念所犯施用毒品罪乃屬戕害自身身心健康行為，尚未對他
    人造成實害，其行為本身對社會所造成之危害並非直接，反
    社會性之程度應屬較低，又其持有毒品之數量非鉅，且其犯
    後均已坦承犯行，犯後態度良好等一切情狀，分別量處如主
    文所示之刑及就所處拘役部分諭知易科罰金之折算標準。扣
    案白色粉末1 包（驗前淨重0.119 公克、驗餘淨重0.109 公
    克），屬第一級毒品海洛因，此有高雄市立凱旋醫院98年8
    月11日濫用藥物成品檢驗鑑定書1 紙在卷可稽，而裝盛該第
    一級毒品海洛因之包裝袋1 只，其中亦含有無法析離之第一
    級毒品海洛因，均應依毒品危害防制條例第18條第1 項前段
    規定，在相關主文項下諭知沒收銷燬之。至鑑驗耗用之毒品
    海洛因既已滅失，即無庸再予宣告沒收銷燬，附此敘明。
據上論斷，應依刑事訴訟法第273 條之1 第1 項、第299 條第1
項前段、第310 條之2 、第454 條第1 項，毒品危害防制條例第
10條第1 項、第11條第1 項、第18條第1 項前段，刑法第11條、
第47條第1 項、第62條前段、第41條第1項前段，判決如主文。
本案經檢察官甲○○到庭執行職務。
中    華    民    國    98    年    11    月    19    日
                  刑事第十庭  法  官   顏銀秋
以上正本證明與原本無異。
如不服本判決應於收受送達後10日內向本院提出上訴書狀，並應
敘述具體理由；如未敘述上訴理由者，應於上訴期間屆滿後20日
內向本院補提理由書（均須按他造當事人之人數附繕本）「切勿
逕送上級法院」。
中    華    民    國    98    年    11    月    19    日
                              書記官   林豐富
附錄論罪科刑法條：
毒品危害防制條例第10條第1項（施用第一級毒品罪）
施用第一級毒品者，處6月以上5年以下有期徒刑。
毒品危害防制條例第11條第1項（持有第一級毒品罪）
持有第一級毒品者，處3 年以下有期徒刑、拘役或新臺幣5 萬元
以下罰金。


司法院資訊處製作；財團法人民間司法改革基金會備份。
